# 合并报表问题咨询

提问人：zyqlucsuc@163.c 时间：2019-09-11 16:19:35
陈版您好：有如下业务咨询：
问题 1 ：
母公司是 A 公司，下属全资子公司B 公司持有 C 公司 10% 的股权（价值 100 万），C公司的 10%的股权属于 “三无” 投资，在可供出售金融资产中核算，后来母公司 A 公司收购了 C 公司 50% 的股权，这样对 C 公司达成了控制。收购时点，B 公司对应的 10% 的股权的对价变为 200 万，合并层面做了调整分录借：长期股权投资 200
贷：可供出售金融资产 100 贷：投资收益 100 现在根据新的金融工具准则，我们的这个三无投资划分为　其他权益工具投资，以后的公允价值变动也不会计入损益了，这样的话我们当年在合并层面做的这步调整行程的损益需不需要处理呢？目前是不是可以这样做？借：长期股权投资 200 贷：
其他权益工具投资（原可供出售金融资产科目） 100 贷：年初未分配利润100 问题 2 ：
假如说子公司的股权投资在在其他权益工具投资中列示（股权比例 10%），母公司在长投的权益法核算（20%），那从合并层面来看比例是 30%，合并层面是分别列示（分别在其他权益工具投资和长投两个科目体现）还是合起来按照权益法列示（都放到长投一个科目列示）呢？
从持有意图上来看，长投是不是可以理解为战略投资，其他权益工具投资并没有此意图。
感谢您的回复。

回答人：chenyiwei
1 、执行新金融工具准则后，如果该项三无投资分类为 FVOCI 的，则需要进行该项调整处理，将原先计入投资收益和留存收益的金额转为其他综合收益。
2 、应在合并报表层面合起来按照权益法列示（都放到长投一个科目列示），如果该子公司本身是 “风险投资机构、共同基金、信托公司或包括投连险基金在内的类似主体” 的，则在该子公司层面就应作为以公允价值计量且其变动计入损益（FVTPL）金融资产，并可选择在母公司合并报表层面继续保留对该部分由子公司持有的权益投资的分类和会计处理方式。（《企业会计准则第 2 号——长期股权投资（ 2014 年修订）》第九条）